最高法院民事裁定　　　　　　　　　 111年度台抗字第833號
再 抗告 人　郭美華
　　　　　　張育豪
　　　　　　緯鴻建設開發股份有限公司
　　　　　　興寶發建設開發股份有限公司
　　　　　　乖乖數位行銷股份有限公司
兼 上 三人
共　　　同
法定代理人　張貴富
共　　　同
訴訟代理人　林春發律師
上列再抗告人因與相對人東正投資顧問股份有限公司間請求確認
股份存在等事件，就訴訟標的價額之核定，對於中華民國111年7
月28日臺灣高等法院臺南分院裁定（111年度重抗字第34號），
提起再抗告，本院裁定如下：
    主  文
再抗告駁回。
再抗告訴訟費用由再抗告人負擔。
    理  由
按核定訴訟標的之價額，以起訴時之交易價額為準；無交易價額
者，以原告就訴訟標的所有之利益為準。以一訴主張數項標的者
，其價額合併計算之。但所主張之數項標的互相競合或應為選擇
者，其訴訟標的價額，應依其中價額最高者定之。民事訴訟法第
77條之1第2項、第77條之2第1項定有明文。所謂起訴時之交易價
額，係指起訴時之市價而言。如訴訟標的為股東權，其價額應以
起訴時該股東權之交易價額核定，而非僅以表彰股東權之股單面
額或登記出資額為準。本件再抗告人與相對人間請求確認股份存
在等事件（下稱系爭事件），臺灣嘉義地方法院以 111年度補字
第203號裁定（下稱203號裁定）核定訴訟標的價額為新臺幣（下
同） 6,252萬元，相對人不服，提起抗告。原法院以：相對人先
位聲明請求確認再抗告人張貴富對於再抗告人緯鴻建設開發股份
有限公司（下稱緯鴻公司）、興寶發建設開發股份有限公司、乖
乖數位行銷股份有限公司（下稱乖乖公司，與上開公司合稱緯鴻
3公司）依序300股、595萬股、2,000股（下合稱系爭股份）之股
東權存在及上開公司將張貴富之股數及出資額回復登記於公司股
東名簿，並塗銷如原裁定附表（下稱附表）壹、七至九所示經經
濟部核准之變更登記；備位聲明請求撤銷如附表貳、一、二所示
轉讓股份之債權及物權行為，再抗告人郭美華、張育豪依序返還
如附表貳、三、四所示股份予張貴富，緯鴻公司、乖乖公司將張
貴富之股數及出資額回復登記於公司股東名簿，並塗銷如附表貳
、七、八所示經經濟部核准之變更登記（訴之聲明詳如附表所載
），系爭事件訴訟標的價額應以系爭股份起訴時之交易價額為準
，203號裁定未調查系爭股份於起訴時之交易價額，即逕依緯鴻3
公司分別向經濟部主管機關所登記之每股股份之金額，核計系爭
事件訴訟標的價額，且未說明其核算之依據，尚有未洽，因而廢
棄 203號裁定關於核定訴訟標的價額部分，經核於法並無違背。
至原裁定贅述其他理由，與裁定結果無涉，再抗告意旨指摘原裁
定適用法規顯有錯誤，聲明廢棄，非有理由。另原裁定於案由欄
及理由欄均載明係就核定訴訟標的價額為裁定，惟於主文欄就此
部分漏未記載而僅諭知「原裁定廢棄」，核屬誤寫之顯然錯誤，
應由原法院自行更正，附此敘明。
據上論結，本件再抗告為無理由。依民事訴訟法第 495條之1第2
項、第481條、第449條第1項、第95條、第78條，裁定如主文。
中    華    民    國   111    年    9     月    29    日
                      最高法院民事第九庭
                          審判長法官  盧  彥  如  
                                法官  吳  麗  惠  
                                法官  林  麗  玲  
                                法官  黃  明  發  
                                法官  翁  金  緞  
本件正本證明與原本無異
                                      書  記  官
中    華    民    國   111    年    10    月    5     日